臺灣嘉義地方法院刑事判決　　　　　　　　　　　　　　九十年度易字第六二一號
　　公　訴　人　臺灣嘉義地方法院檢察署檢察官
　　被　　　告　乙○○
右列被告因竊盜案件，經檢察官提起公訴（九十年度偵字第四０四二號），本院判決
如左：
    主  文
乙○○連續竊盜，累犯，處有期徒刑拾壹月。扣案之繩子壹條及尺片壹個均沒收。
    事  實
一、乙○○有賭博、妨害自由、竊盜、麻藥等多次前科，於八十八年間因犯竊盜罪，
    經本院判處有期徒刑十月確定，甫於民國八十九年六月一日執行完畢，詎仍不知
    悔改，復意圖為自己不法之所有，並基於概括之犯意，先於九十年五月二十五日
    晚上七時三十六分許，前往嘉義縣中埔鄉和美村中山新村二號旁紫碧寺，以其所
    有之細繩一端綁以尺片沾粘口香糖之釣魚方式，伸入寺內之賽錢箱，竊得該寺所
    有之香油錢新台幣（下同）二千元，又於同年六月十八日上午七時五十八分許，
    騎乘機車前往上址旁紫碧寺重施故技時，適為紫碧寺總幹事李金和發現而未得逞
    並報警查獲，為警自賽錢箱內扣得尺片一個及自乙○○騎乘之機車內扣得細繩一
    條。
二、案經嘉義縣警察局中埔分局報請臺灣嘉義地方法院檢察署檢察官偵查起訴。
    理  由
一、訊據被告乙○○對其於右揭時、地竊盜之犯行坦承不諱，核與被害人甲○○於警
    訊中之指述及證人李金和於警訊中之證述情節相符，並經本院勘驗被害人所提出
    之監視錄影帶屬實，製有勘驗筆錄附卷可按，復有扣案之繩子一條及尺片一個在
    卷可稽。被告乙○○雖辯稱其於九十年五月二十五日當天僅竊得一元硬幣七個云
    云，惟被害人甲○○業於警訊中明白指稱遭竊二千元，而經本院勘驗被害人所提
    出之九十年五月二十五日監視錄影帶，被告釣錢動作持續數十次之多，並將釣得
    之金錢，放在上衣口袋、褲子口袋及襪子內等處，有本院九十年十一月二十一日
    勘驗筆錄可參，足徵被告所辯顯非實在。本件事證明確，被告犯行堪以認定。
二、核被告所為係犯刑法第三百二十條第一項竊盜既遂罪及同法第三百二十條第三項
    、第一項之竊盜未遂罪。被告先後二次犯行，時間緊接所犯係犯罪構成要件相同
    之罪，顯係基於概括之犯意為之，依連續犯之規定，以竊盜既遂罪論，並加重其
    刑。被告有賭博、妨害自由、竊盜、麻藥等多次前科，於八十八年間因犯竊盜罪
    ，經本院判處有期徒刑十月確定，甫於民國八十九年六月一日執行完畢，有卷附
    臺灣高等法院被告全國前案紀錄表可按，被告前受有期徒刑之執行完畢，五年內
    再犯本件有期徒刑以上之罪，為累犯，依法遞加重其刑。爰審酌被告素行非佳，
    被告犯罪之動機、目的、手段，所竊得之金錢僅二千元，及犯罪坦承犯行，態度
    良好等一切情狀，量處被告如主文所示之刑。至扣案之細繩一條及尺片一個，係
    被告所有並供犯罪所用，業據被告供明在卷，依刑法第三十八第一項第二款宣告
    沒收。
據上論結，應依刑事訴訟法第二百九十九條第一項前段，刑法五十六條、第三百二十
條第一項、第四十七條、第三十八條第一項第二款，罰金罰鍰提高標準條例第一條前
段，判決如主文。
本案經檢察官朱介斌到庭執行職務
中    華    民    國          九十一    年      一    月        八      日
                                臺灣嘉義地方法院刑事第二庭
                                        法  官  劉  瓊  雯
右正本證明與原本無異。
如不服本判決，應於判決送達後十日內向本院提出上訴狀( 應附繕本 )。
中    華    民    國          九十一    年      一    月        十      日
                                        書記官  陳  冠  學
附錄本案論罪科刑法條：
刑法第三百二十條第一項
如不服本判決，應於判決送達後十日內，向本院提出上訴狀。
